【裁判字號】    97,易,1347
【裁判日期】    970930
【裁判案由】    傷害
【裁判全文】
臺灣臺南地方法院刑事判決              97年度易字第1347號
公  訴  人  臺灣臺南地方法院檢察署檢察官
被      告  甲○○
上列被告因傷害案件，經檢察官提起公訴（97年度偵字第9059號）
，本院依簡式審判程序判決如下：
    主  文
甲○○傷害人之身體，處拘役參拾日，如易科罰金，以新臺幣壹
仟元折算壹日。
    事實及理由
一、犯罪事實：甲○○與乙○○係叔嫂關係。於民國九十七年六
    月八日下午二時四十五分許，在臺南縣善化鎮○○路八十七
    號之乙○○居處，甲○○因看不慣乙○○管教子女之方式而
    與之發生爭執，詎甲○○竟基於傷害他人身體之犯意，徒手
    毆打乙○○左臉頰乙下，致乙○○受有左臉部挫傷併紅腫5
    ×4公分及左口腔內裂傷約1.5公分長之傷害。案經乙○○訴
    由臺南縣警察局善化分局報請臺灣臺南地方法院檢察署檢察
    官偵查起訴。
二、本件係經被告甲○○於準備程序期日為有罪之陳述，而經本
    院裁定以簡式審判程序加以審理，依據刑事訴訟法第二百七
    十三條之二規定排除嚴格證據調查；並依同法第三百十條之
    二之準用第四百五十四條之規定製作略式判決書，先予敘明
    。
三、證據名稱：
   （一）被告於警詢、偵查及本院審理時之自白；證人胡志宏
         警詢之證述。
   （二）財團法人台灣基督教長老教會醫院診斷證明書一紙。
四、核被告所為，係犯刑法第二百七十七條第一項之普通傷害罪
    。爰審酌被告與告訴人因細故發生爭執進而傷害告訴人，雖
    未與告訴人達成和解，惟念告訴人所受傷害程度尚非嚴重，
    及犯後坦承等一切情狀，量處如主文所示之刑，並諭知易科
    罰金之折算標準。
五、依刑事訴訟法第二百九十九條第一項前段、第二百七十三條
    之一第一項、第二百八十四條之一、第三百十條之二，刑法
    第二百七十七條第一項、第四十一條第一項前段，刑法施行
    法第一條之一，判決如主文。
六、如不服本判決，應於判決送達後十日內，向本院提出上訴書
    狀。
中    華    民    國    97    年    9    月    30    日
                  刑事第五庭    法  官  鍾邦久
以上正本證明與原本無異。
如不服本判決應於收受本判決後10日內向本院提出上訴書狀，並
應敘述具體理由。如未敘述上訴理由者，應於上訴期間屆滿後20
日內向本院補提理由書狀（均須按他造當事人之人數附繕本）「
切勿逕送上級法院」。
                                書記官  郭純瑜
中    華    民    國    97    年    9    月    30    日
附錄本案論罪科刑法條：
中華民國刑法第277條
（普通傷害罪）
傷害人之身體或健康者，處 3 年以下有期徒刑、拘役或 1 千元
以下罰金。
犯前項之罪因而致人於死者，處無期徒刑或 7 年以上有期徒刑；
致重傷者，處3年以上10年以下有期徒刑。


司法院資訊處製作；財團法人民間司法改革基金會備份。
